臺灣桃園地方法院刑事判決　　　　　　　96年度訴字第1142號
公　訴　人　臺灣桃園地方法院檢察署檢察官
被　　　告　甲○○
　　　　　　　　　　　)
選任辯護人　呂文貴律師
上列被告因毒品危害防制條例案件，經檢察官提起公訴（96年度
偵字第8808號），本院判決如下：
    主  文
甲○○共同販賣第二級毒品，處有期徒刑捌年貳月。
扣案第二級毒品甲基安非他命壹大包（驗後毛重肆佰柒拾點肆柒
公克）沒收銷燬之，供犯罪所用之0000000000門號之手機壹支（
僅限於機體本身，不及於SIM 卡）、電腦包壹只、包覆上開甲基
安非他命之塑膠袋壹只，均沒收。
    事  實
一、甲○○明知甲基安非他命係毒品危害防制條例所列管之第二
    級毒品，不得販賣、運輸。竟與某真實姓名年籍不詳之綽號
    「阿忠」之男子基於販賣、運輸毒品之共同犯意聯絡，先由
    甲○○、「阿忠」基於意圖販賣甲基安非他命以營利之犯意
    ，於民國96年4 月9 日不詳時間，推由「阿忠」先行購入數
    量不詳之大量甲基安非他命，並推由甲○○代為尋找買家。
    甲○○乃自96年4 月10日下午2 時29分33秒許起，以000000
    0000門號之手機與真實姓名年籍不詳之住在桃園縣中壢市某
    處之綽號「阿安」之男子之0000000000門號之手機密集聯絡
    ，亟思將上開甲基安非他命販售予「阿安」，其先向「阿安
    」開價1 兩新台幣（下同）6 萬元，又稱半公斤售價77萬元
    ，後與「阿安」討價還價之結果，其允以1 公斤售價155 萬
    元之價格賣予「阿安」，然嗣經「阿安」與其下手聯絡，其
    下手稱可以在基隆買到1 公斤不用到150 萬元價格之甲基安
    非他命，「阿安」將此訊息告知甲○○，甲○○乃提議由其
    立刻搭乘高鐵攜帶甲基安非他命親至「阿安」位在桃園縣中
    壢市之住處，並住在該處，而由「阿安」再針對其所攜去之
    甲基安非他命繼續尋找下游，若「阿安」對外販售得快，則
    其可以再將價錢壓低，出售甲基安非他命之所得，則由其將
    其中利潤交由「阿安」分享，「阿安」認為此項謀議可行，
    遂應予之，至此甲○○乃與「阿安」形成共同之販賣甲基安
    非他命之犯意聯絡，甲○○又通知「阿安」將於同日下午6
    時10分許搭乘高鐵抵達桃園青埔車站，並約定由「阿安」駕
    車至青埔車站接甲○○，謀議既定，甲○○乃攜帶甲基安非
    他命1 大包（驗後毛重470.47公克，純度則高達百分之96）
    由高鐵高雄左營站搭車北上。海岸巡防署北部地區巡防局台
    北機動查緝隊之查緝員本在監聽「阿安」之上開門號，得知
    甲○○與「阿安」上開通話內容後，立即派員至青埔車站大
    門前埋伏，迨同日下午6 時15分許，甲○○步出青埔車站大
    門，「阿安」已依約駕駛車號不詳之TOYOTA廠牌CAMRY 款式
    之自小客車在該大門等待接應甲○○，此時查緝員下手逮捕
    甲○○，並扣得上開甲基安非他命1 大包（驗後毛重470.47
    公克，純度則高達百分之96，其外有包覆之塑膠袋1 只）、
    甲○○所有之用以裝上開甲基安非他命之電腦包1 只、其所
    有用以聯絡「阿安」之0000000000門號手機1 支、與本案無
    關之0000000000門號手機手機1 支，「阿安」則乘隙駕車逃
    逸無蹤。
二、案經海岸巡防署北部地區巡防局台北機動查緝隊移送臺灣桃
    園地方法院檢察署檢察官偵查起訴。
        理  由
一、訊據被告甲○○對於上開事實坦承不諱，辯護人另辯以：本
    案起訴之運輸第二級毒品事實不能擴張到販賣事實，又從通
    聯譯文中可以知道，本件安非他命還沒有賣出去，尚處於被
    告和阿安之間相互提議而已，所以應該成立意圖販賣而持有
    ，再因本件毒品還沒有賣出去，即便認定係販賣行為，應亦
    屬販賣未遂云云。惟查：
(一)、海岸巡防署北部地區巡防局台北機動查緝隊經製作被告之共
    犯阿安持用之0000000000門號之通聯譯文（本院亦調得該門
    號及被告持用之0000000000門號雙向通聯紀錄）一份在卷可
    稽，並提出該門號通聯之一捲錄音帶，本院將之複製成光碟
    片後交辯護人勘驗，嗣經辯護人於本院審理時陳稱該光碟片
    之內容核與海岸巡防署北部地區巡防局台北機動查緝隊所製
    作之通聯譯文內容相符，又該隊係依臺灣板橋地方法院檢察
    署依法核發之通訊監察書進行本件電話監聽，此有通訊監察
    書一份附卷可憑，是以，前開通聯譯文自有證據能力，核先
    敘明。
(二)、依前開通聯譯文顯示（以意譯翻出，非以直接之通話 (黑話
    )內 容照錄，以免失去論述之必要性）：
    (1)、被告於96年4 月10日下午2 時29分許起，以0000000000
        門號手機撥打阿安0000000000門號手機，被告主動提議
        若阿安有在做工作（按依下述可知，即販賣安非他命予
        其他下游），則其可以1 兩6 萬元賣予阿安，其並稱其
        之安非他命很純，阿安可以賺得摻雜質之利潤，其又問
        阿安要1 公斤或半公斤，阿安提議向其以72萬元之價格
        買半公斤，被告稱以1 兩6 萬元來算，26兩就不止72
        萬元，況且其還要幫阿安拿安非他命北上交貨予阿安，
        阿安稱其向台北市之上手買半公斤75萬元，被告又稱其
        北上交半公斤安非他命予阿安之價格為77萬元，後被告
        又與阿安談論1 公斤安非他命之價格，被告稱1 公斤價
        格155 萬元，阿安稱其有1 朋友轉賣1 公斤安非他命之
        價格為160 萬元，阿安並稱要再馬上打電話問問看下手
        要不要買安非他命，再打電話給被告。
    (2)、阿安於同日下午2 時41分許與其下手（0000000000）聯
        絡，然該下手僅要買倒數第二小單位之安非他命。
    (3)、被告又於同日下午3 時35分許撥予阿安，被告問阿安要
        不要買上通電話聯絡之半公斤安非他命，阿安稱被告之
        安非他命太貴，因有基隆地區之其他上手賣1 公斤安非
        他命不到150 萬元，被告稱但是那種價格的安非他命要
        看品質如何，被告稱沒有辦法以1 公斤安非他命不到
        150 萬元之價格賣予阿安，阿安稱其沒有那麼多錢，被
        告主動提議其拿到阿安住處讓阿安幫其賣安非他命，阿
        安同意但稱其亦要從中賺取利潤，阿安又稱若被告之訂
        價便宜，阿安可以快點找到下游，被告稱利潤一定會讓
        阿安高興，其二人達成共同販賣安非他命之合意，被告
        又稱其現在搭高鐵至桃園，並要阿安至青埔車站接其，
        阿安稱其剛出獄，現在生活較苦，被告稱若阿安可以幫
        忙找下游出安非命，有利潤好的會給阿安賺，若阿安出
        得快，其這邊價錢當然慢慢壓。
    (4)、某一不詳之男子（0000000000）於該日下午3 時55分許
        撥予阿安，某男稱伊之前係與阿安關在同一房的「申仔
        」，阿安稱其剛出獄比較不順，某男問阿安4 分之1 兩
        安非他命賣多少錢，阿安稱賣18000 元，某男稱先向阿
        安買3 克，若可以再向阿安買4 分之1 兩。被告於同日
        下午4 時10分許撥予阿安，稱其6 點10分到青埔。某一
        不詳之男子於該日下午4 時12分許撥予阿安，其中討論
        阿安要以假身分買中華電信門號，某男稱其老闆等一下
        要來，詢問阿安是否要向其老闆買東西，阿安稱可是某
        男老闆之價格太高，某男稱被告若固定向其老闆買，其
        老闆說價錢自然會降。
    (5)、被告於同日下午4時19 分許撥予阿安，稱「他」（同夥
        共犯或上手）說半公斤要73萬元，阿安稱其湊不到這個
        錢。
    (6)、阿安於同日下午4 時35分許，撥予某一不詳男子（0000
        000000），阿安詢問某男有無安非他命之銷路，其有朋
        友（即被告）要上來，該朋友帶安非他命上來，叫其幫
        忙轉賣出去，某男問有多少安非他命，阿安稱有半公斤
        ，但若要1 公斤也有，其之朋友（即被告）上來要住其
        住處，叫其幫忙轉賣，轉賣之價格係1 兩6 萬元，且帶
        上來之安非他命品質可以，因為其沒有錢1 次向其朋友
        （即被告）買，所以其朋友（即被告）上來後待其轉賣
        予1 個1 個下手，再由其拿錢給其朋友（即被告）。
    (7)、阿安於同日下午5 時34分許撥予某女（0000000000），
        向某女推銷安非他命，並稱係其友人（即被告）帶上來
        的，品質很好，1 兩6 萬5 千元，某女稱其宜蘭之友人
        賣給她的安非他命便宜，阿安稱現在外面賣1 兩7 萬或
        7 萬5 千元，又稱其因沒這麼多錢向其朋友（即被告）
        買，所以其朋友（即被告）上來，其要帶其朋友（即被
        告）到處跑，阿安又稱其賣某女1 兩6 萬5 千元，某女
        再以75000 元之價格轉賣，很好賣，某女稱安非他命品
        質要好，阿安保證品質很好。
    (8)、阿安於同日下午5 時39分許，撥予上開不詳男子（0000
        000000），阿安詢問某男有無打聽出安非他命之下游買
        家，某男稱有去問了還沒結果，某男稱某下游稱有向他
        人買到1 兩63000 元，阿安稱要某男向該下游講，要多
        買一點才有辦法算便宜，1次買1、2兩沒有辦法。
    (9)、阿安於同日下午5 時43分許，撥予不詳男子，詢問該男
        子有無辦法找到板橋的阿火仔，問阿火仔要否買安非他
        命，其只算阿火仔1 兩6 萬元就好，人家（即被告）上
        來，其要先賣掉被告帶上來的安非他命。
    (10)、阿安於同日下午5 時57分許撥予被告，詢問被告要到了
        沒，被告稱再10分鐘。被告於同日下午6 時12分許撥予
        阿安，表示已到達並詢問阿安的車子在哪裡，阿安稱在
        大門出來左側，第一台是紅色的TOYOTA休旅車，其係第
        二台車TOYOTA車。
(三)、綜合(二)各通通聯譯文，被告主動問阿安要不要向伊購買安非
    他命，再由阿安賣給他人，電話中一再討論1 兩、半公斤、
    1 公斤價格，並且說伊要幫阿安把安非他命從南部拿到桃園
    來，所以伊還要賺車錢，阿安說還要聯絡下手，看別人要不
    要用被告所說的價格向被告買，後來經阿安聯絡下手，阿安
    向被告說被告價格太貴，被告說價格要看東西好不好，伊的
    東西是很好的，但是阿安仍說沒有那麼多現金可以向被告買
    ，被告就主動提議阿安算是幫伊賣，被告這一趟上來桃園，
    會住在阿安那邊，伊帶上來的東西，讓阿安幫伊出掉，出完
    了之後，如果利潤好，伊會給阿安賺等各情，其他通之通聯
    則係被告與阿安通謀形成犯意聯絡後，阿安立即積極主動幫
    被告找尋下游買家。依此觀之，被告顯非如其偵訊供述伊受
    阿忠之託將安非他命從高雄帶給桃園之阿韓，而係與阿忠本
    於分工，在共同購入安非他命後，被告本於己意將高達半公
    斤左右之安非他命帶至桃園，要與桃園中壢之阿安共同販賣
    之，其之本意絕非如起訴檢察官所稱之單純運輸。
(四)、按最高法院88年度台上字第3898號判決要旨以「販賣毒品罪
    ，並不以販入之後復行賣出為構成要件，苟以營利為目的，
    將毒品販入或將之賣出，有一於此，其犯罪即經完成。」並
    迭經該院以88年度台上字第2398、6035號、89年度台上字第
    1680、184 、3434號、90年度台上字第1204、1898、2046、
    2816、3793、7030號、91年度台上字第6084號、92年度台上
    字第1275、1288、2641、5920、7046號、93年度台上字第
    1651號、94年度台上字第5317號、95年度台上字第3574號判
    決揭示同一要旨。依上開通聯譯文可知，被告所聯繫本欲販
    售安非他命之對象阿安所聯絡之毒品下游均非毒品之終極消
    費者，而係欲向阿安販入毒品後，再摻入雜質轉賣予他人之
    毒品販賣者，再者，阿安與毒品之上下游討論毒品買賣事宜
    最少均以兩為單位，是以，阿安絕非一毒品之下游販賣者，
    至少亦屬毒品之中游販賣者，而被告又係阿安之上游，被告
    且與阿安談論半公斤、1 公斤之安非他命之買賣或共同販賣
    事宜，益見被告在毒品販賣之網絡之上層；矧被告為警查獲
    後，經採集尿液送驗，發現其尿液中並無安非他命、甲基安
    非他命之反應，有瑞芳醫事檢驗所之尿液藥物偵測1 紙附卷
    可稽；在在可見，被告與「阿忠」取得本案鉅量之半公斤以
    上（因被告攜帶北上為查緝單位扣案者，即多達約半公斤）
    安非他命之際，絕非基於為渠2 人單純施用該等安非他命之
    用途與目的，而係取得之初即係基於販入後再加以販出之意
    圖營利之目的。再按安非他命毒品每天口服劑量約為二．五
    至二十五毫克、肌肉注射劑量約為十五至二十毫克、靜脈注
    射劑量約為十至十五毫克，人體最低致死劑量為一公克，另
    體重為六十公斤之人，其致死量約為四．二公克，此經法務
    部調查局87年12月31日以八七發技（一）字第八七○九二九
    七○號函認定在案，被告與「阿忠」持有超過人體每日最低
    致死劑量甚多之約半公斤安非他命，隨即與販售毒品中游之
    阿安聯絡安非他命買賣或共同販賣事宜，被告與「阿忠」取
    得持有鉅量安非他命之初即具營利販賣意圖，彰彰明甚，不
    可視而不見。又最高法院88年度台上字第3898號判決意旨明
    示「販賣毒品罪，並不以販入之後復行賣出為構成要件，苟
    以營利為目的，將毒品販入或將之賣出，有一於此，其犯罪
    即經完成。本件第一審判決既認定上訴人此部分亦係以營利
    為目的而販入海洛因，則其販入海洛因之行為，顯已完成，
    縱尚未賣出，仍應成立販賣既遂罪，乃竟論以販賣未遂罪，
    自非適法。」是以，辯護人認因被告與阿安尚未將扣案約半
    公斤安非他命實際加以售出，被告僅屬販賣未遂云云，尚有
    誤會。再者，被告販賣第二級毒品部分之犯罪事實，經公訴
    人於本院審理時當庭追加，請本院一併審理，又本院認被告
    並非單純之運輸第二級毒品，而係以營利為意圖販入安非他
    命後，為實現其營利販出之意圖，乃攜帶安非他命北上與共
    同販賣者阿安會合，此之運輸行為，應係在其成立販賣安非
    他命罪行後之遂行行為，此等以營利為意圖販入安非他命之
    犯行，在性質上當然隱含其後之運輸及實際出售予個別買家
    之行為，自應認其後之運輸及實際出售行為均與其之前之以
    營利為意圖販入安非他命之行為皆出自同一包括犯意，而為
    包括一罪，辯護人辯稱起訴檢察官僅起訴被告運輸第二級毒
    品，本院即不得就被告販賣第二級毒品部分併行審理，實有
    誤會，況果如辯護人所述，則本院判決被告運輸第二級毒品
    後，又須依職權舉發被告尚涉犯販賣第二級毒品罪，又因現
    行刑法已無牽連犯規定之適用，倘不依本院上開所認定之包
    括一罪理論（若依本院包括一罪之理論，則上開前後二階段
    之行為，實為實質一罪之各別行為，當然在本院得一併審判
    之範圍內，尚不待蒞庭公訴人之追加），則被告尚須獨立就
    販賣第二級毒品罪之部分擔負刑責，此對被告而言，豈能謂
    公、豈非失之過苛？
(五)、此外，本案並扣得上開甲基安非他命1 大包（驗後毛重470.
    47公克，純度則高達百分之96，其外有包覆之塑膠袋1 只）
    、被告所有之用以裝上開甲基安非他命之電腦包1 只、其所
    有用以聯絡「阿安」之0000000000門號手機1 支、與本案無
    關之0000000000門號手機手機1 支，可供佐憑，而上開甲基
    安非他命1 大包之成份、重量、純度亦經內政部警政署刑事
    警察局鑑驗在案，有該局鑑定書1 紙在卷足考，本件事證明
    確，被告上開犯行足堪認定。
二、核被告所為，係犯毒品危害防制條例第四條第二項之販賣第
    二級毒品罪；公訴人雖僅起訴被告同條項之運輸第二級毒品
    犯行，然被告販賣第二級毒品部分與起訴犯行具包括一罪之
    實質一罪之關係，自在本院得一併審究之範圍內。被告持有
    第二級毒品安非他命之低度行為，已為販賣之高度行為所吸
    收，不另論罪。被告與「阿忠」、「阿安」具有犯意聯絡、
    行為分擔，為共同正犯。爰審酌被告販賣安非他命對社會及
    國人健康危害甚大、其販賣安非他命之數量高達半公斤、犯
    罪手段、然念及其犯後坦承犯行之犯後態度尚佳等一切情狀
    ，量處如主文所示之刑。扣案之第二級毒品甲基安非他命壹
    大包（驗後毛重肆佰柒拾點肆柒公克）應依毒品危害防制條
    例第18條第1 項前段之規定宣告沒收銷燬之，供犯罪所用之
    0000000000門號之手機壹支（僅限於機體本身，不及於SIM
    卡）、電腦包壹只、包覆上開甲基安非他命之塑膠袋壹只，
    均應依毒品危害防制條例第19條第1 項之規定宣告沒收之。
    被告所有之0000000000門號手機手機1 支，與本案犯罪無關
    ，爰均不諭知沒收。
據上論斷，應依刑事訴訟法第299 條第1 項前段，毒品危害防制
條例第4 條第2 項、第18條第1 項前段、第19條第1 項，刑法第
11條前段、第28條，判決如主文。
本案經檢察官董良造到庭執行職務
中　　華　　民　　國　　96　　年　　7 　　月　　17　　日
                  刑事第12庭審判長法    官  游紅桃
                                  法　　官  陳雪玉
                                  法　　官  曾雨明
以上正本證明與原本無異。
對於本件判決如有不服，應於收受送達後10日內，向本院提出上
訴狀（須附上訴狀繕本）。
中　　華　　民　　國　　96　　年　　7 　　月　　17　　日
                                  書 記 官  施春祝
附錄法條：
毒品危害防制條例第4條第2項
製造、運輸、販賣第二級毒品者，處無期徒刑或 7 年以上有期徒
刑，得併科新臺幣 7 百萬元以下罰金。
